# 特殊交易&被动稀释—自己总结

提问人：王中国 时间：2018-07-04 12:56:13
有两个问题想和你一起探讨一下： 1 、例 1 中固定资产账面价值 2500 万，公允价值 3000 万，一般来说权益交易遵循不影响损益的原则，那么在合并层面这个资产处置收益 500 万是否需要转到资本公积呢？ 2 、例 8 我想补充一点，权益法被动稀释依然权益法核算，本身不影响损益，直接计入资本公积。若权益法核算存在其他综合收益和其他权益变动的，个人认为需要按股权稀释的比例转入损益。

回答人：chenyiwei
对第二个问题，目前只是规定按享有权益份额的变动额调整资本公积，并未要求区分不同的权益明细项目，将其他综合收益和其他权益变动份额中的变动额转入损益。如果转入损益则是不符合准则规定的。

提问人：kingjoe 时间：2018-07-05 14:49:40
因购买少数股权新取得的长期股权投资与按照新增持股比例计算应享有子公司自购买日（公允价值）或 合并日（账面价值）开始持续计算的净资产份额之间的差额，应当调整资本公 积（资本溢价或股本溢价），资本公积不足冲减的，调整留存收益。
调整留存收益，是按 1 ： 9 同时调整盈余公积、未分配利润，还是盈余公积不足冲减的 情况下，再调整归属于母公司的未分配利润。

回答人：chenyiwei
应为“盈余公积不足冲减的 情况下，再调整归属于母公司的未分配利润”，即按顺序先后冲减，不是同时按比例冲减。